臺灣苗栗地方法院刑事判決　　　　　　　　　　　　　　九十三年度重訴字第六號
　　公　訴　人　臺灣苗栗地方法院檢察署檢察官
　　被　　　告　甲○○
　　指定辯護人　本院公設辯護人　乙○○
右列被告因違反毒品危害防制條例等案件，經檢察官提起公訴（九十三年度偵字第一
三九八號、第一五三二號、第一八九四號），本院判決如左：
    主  文
甲○○共同運輸第一級毒品，處有期徒刑拾年。
扣案第一級毒品海洛因參包（合計淨重伍貳貳點壹壹公克）沒收銷燬之，女用束褲壹
件、膠帶參條及行動電話（ＥＲＩＣＳＳＯＮ牌Ｔ二八ＳＣ型、ＭＯＴＯＲＯＬＡ牌
Ｐ七六八九型，包括ＳＩＭ卡共計貳片）貳具均沒收。
    事  實
一、甲○○明知海洛因為毒品危害防制條例所規定之第一級毒品，不得非法持有、運
　　輸及販賣，亦屬懲治走私條例所規定未經許可不得私運來臺之管制物品，詎於民
    國九十三年二月間某日，在苗栗縣頭份鎮某處，因丙○○（通緝中，俟緝到後另
    行審結）告知蔡光祥（另案通緝中）欲找尋一成年男子前往泰國攜帶海洛因返臺
    ，除不須支付機票錢、亦不必負擔任何食宿費用，事成之後並可獲得報酬乙情，
    甲○○為圖私利竟應允為之，而與丙○○、蔡光祥共同基於運輸第一級毒品海洛
    因入境回臺之犯意聯絡，並將身分證、照片交給丙○○，由丙○○代為辦理
    、簽證及購買由臺灣至泰國之來回機票。嗣於九十三年四月三日，由丙○○陪甲
    ○○至桃園縣大園鄉中正國際機場，並交付蔡光祥提供之門號「0000000
    000」號之ＥＲＩＣＳＳＯＮ牌Ｔ二八ＳＣ型行動電話一具（含ＳＩＭ卡一片
    ），作為聯絡之用，甲○○旋於同日下午五時十分許，搭乘荷蘭航空ＫＬ八七八
    號班機出境前往泰國。甲○○抵達泰國曼谷機場後，由蔡光祥委託不知情之姓名
    、年籍不詳、綽號「阿猜」之泰國人到場接機，安排甲○○住宿於曼谷市某不詳
    飯店後，由蔡光祥帶甲○○至曼谷市區○街、看秀及上酒店，費用均由蔡光祥支
    出。迄於同年四月七日搭機返國前，蔡光祥在前述飯店，告訴甲○○若將海洛因
    帶到臺灣，將給付新臺幣（下同）十萬元，並將海洛因以塑膠袋分三包裝（合計
    淨重五二二點一一公克，純度百分之四四點九九，純質淨重二三四點九０公克）
    ，再以膠帶分別黏貼於甲○○之腹部及左、右大腿內側，復提供女用束褲一件，
    由甲○○自行穿上，再穿著其隨身衣物，搭乘荷蘭航空ＫＩ八七七號班機返國，
    於當日下午六時許，入境抵達上開中正國際機場，在入境大廳為警查獲，當場扣
    得上述海洛因三包、女用束褲、膠帶及前揭行動電話。復於同日下午六時三十分
    許，在三樓旅客大廳，查獲前來機場接應甲○○及海洛因之丙○○，扣得蔡光祥
    提供丙○○聯絡用之門號「0000000000」號ＭＯＴＯＲＯＬＡ牌Ｐ七
    六八九型行動電話一具（含ＳＩＭ卡一片）。
二、案經行政院海岸巡防署南部地區巡防局臺南縣機動查緝隊暨臺南縣警察局學甲分
    局報請臺灣苗栗地方法院檢察署檢察官偵查起訴。
    理  由
一、訊據被告甲○○對於右揭犯罪事實迭於行政院海岸巡防署南部地區巡防局臺南縣
    機動查緝隊詢問、檢察官偵查中及本院審理時均坦承不諱，核與共犯丙○○於行
    政院海岸巡防署南部地區巡防局臺南縣機動查緝隊詢問、檢察官偵查中所供之情
    節大致相符，並有白粉三包、女用束褲一件、膠帶三條及行動電話（ＥＲＩＣＳ
    ＳＯＮ牌Ｔ二八ＳＣ型、ＭＯＴＯＲＯＬＡ牌Ｐ七六八九型，包括ＳＩＭ卡共計
    二片）二具扣案可資佐證。又在被告身上查獲之白色粉末三包，經送請法務部調
    查局鑑驗結果，合計淨重五二二點一一公克，均含第一級毒品海洛因成分，純度
    百分之四四點九九，純質淨重二三四點九０公克，此有法務部調查局九十三年五
    月十九日調科壹字000000000號鑑定通知書一紙附卷足憑。此外，復有
    毒品初步鑑驗報告單一張、
    份、內政部警政署入出境管理局九十三年四月十九日函附入出境紀錄一份、照片
    九幀等在卷可稽，足徵被告之自白與事實相符，是本件事證明確，被告犯行堪以
    認定。
二、按海洛因為毒品危害防制條例第二條第二項第一款所列之第一級毒品，並為行政
    院依懲治走私條例第二條第四項授權公告之甲項管制進出口物品，不得運輸亦不
    得私運進口。查被告自泰國運輸且私運進口第一級毒品海洛因入境我國，核其所
    為，係犯毒品危害防制條例第四條第一項運輸第一級毒品罪及懲治走私條例第二
    條第一項私運管制物品進口罪。被告持有第一級毒品海洛因之目的在供運輸之用
    ，則其持有之低度行為為運輸之高度行為所吸收，不另論罪。被告與共犯蔡光祥
    、丙○○彼此間，有犯意聯絡及行為分擔，均應論以刑法第二十八條之共同正犯
    。又被告所犯運輸第一級毒品罪、私運管制物品進口罪，係以一行為同時觸犯數
    罪名，為想像競合犯，應依刑法第五十五條前段規定從一重論以運輸第一級毒品
    罪。查被告僅運輸毒品一次，且所運輸之毒品尚未流入市面即被警查獲，並未造
    成嚴重之損害，其因一時貪心，致鑄下大錯，然其僅配合共犯蔡光祥、丙○○指
    示為上揭犯行，尚未獲取報酬，觀其犯罪情節尚非嚴重，且為警查獲後，均能坦
    承犯行，但所犯係違反毒品危害防制條例第四條第一項之運輸第一級毒品罪，該
    法定最輕本刑為無期徒刑之重罪，就一般人客觀情形觀之，即使量處法定最低度
    刑，猶嫌過重，實有法重情輕之失衡現象，又衡其犯罪情節、犯後態度，顯可憫
    恕，故本院依刑法第五十九條之規定酌減其刑。爰審酌被告無不良前科紀錄，素
    行尚佳，此有臺灣高等法院被告全國前案紀錄表一紙在卷可按，惟其竟為一己私
    利運輸毒品海洛因進入臺灣，破壞禁政危害非小，且所運輸之毒品數量非少，一
    旦流入社會，毒害國民身心健康至深，敗壞社會風氣極鉅，及被告之智識、生活
    狀態、犯罪後深表悔悟態度良好等一切情狀，認公訴人具體求刑有期徒刑十年甚
    為妥適，而依其所求，量處被告如主文所示之刑。扣案之第一級毒品海洛因三包
    （合計淨重五二二點一一公克，純度百分之四四點九九，純質淨重二三四點九０
    公克），為查獲之毒品，應依毒品危害防制條例第十八條第一項前段規定宣告沒
    收並銷燬之。又扣案之女用束褲一件、膠帶三條及行動電話（ＥＲＩＣＳＳＯＮ
    牌Ｔ二八ＳＣ型、ＭＯＴＯＲＯＬＡ牌Ｐ七六八九型，包括ＳＩＭ卡共計二片）
    二具，分別為共犯蔡光祥及丙○○所有，供運輸毒品所用之物，業據被告供明在
    卷，併依刑法第三十八條第一項第二款規定，予以宣告沒收。末查，被告因經警
    查獲，而未取得其運輸毒品之報酬十萬元，自無從依毒品危害防制條例第十九條
    第一項規定宣告沒收，附此敘明。
據上論斷，應依刑事訴訟法第二百九十九條第一項前段，毒品危害防制條例第四條第
一項、第十八條第一項前段，懲治走私條例第二條第一項，刑法第十一條、第二十八
條、第五十五條、第五十九條、第三十八條第一項第二款，判決如主文。
本案經檢察官黃彥琿到庭執行職務
中　　　華　　　民　　　國　　九十三　　年　　 十二 　　月　　二十八　　日
                                    臺灣苗栗地方法院刑事第三庭
                                        審判長法  官  劉興浪
                                              法  官  楊台清
                                              法  官  林卉聆
右正本證明與原本無異。
如不服本判決，應於判決送達後十日內，向本院提出上訴狀。
                                              書記官  盧俊良
中　　　華　　　民　　　國　　九十三　　年　　 十二 　　月　　二十八　　日
附記論罪之法條全文：
毒品危害防制條例第四條第一項
製造、運輸、販賣第一級毒品者，處死刑或無期徒刑；處無期徒刑者，得
併科新臺幣一千萬元以下罰金。
懲治走私條例第二條第一項
私運管制物品進口、出口逾公告數額者，處七年以下有期徒刑，得併科新
臺幣三百萬元以下罰金。
